【裁判字號】    99,交訴,57
【裁判日期】    990721
【裁判案由】    公共危險等
【裁判全文】
臺灣臺南地方法院刑事判決              99年度交訴字第57號
公  訴  人  臺灣臺南地方法院檢察署檢察官
被      告  甲○○
上列被告因公共危險等案件，經檢察官提起公訴（99年度偵字第
829號），被告於準備程序進行中為有罪之陳述，經本院合議庭
裁定改用簡式審判程序，判決如下：
    主    文
甲○○駕駛動力交通工具肇事，致人傷而逃逸，處有期徒刑捌月
。緩刑貳年。於緩刑期間付保護管束，並應依執行檢察官之命令
，向指定之政府機關、政府機構、行政法人、社區或其他符合公
益目的之機構或團體，提供陸拾小時之義務勞務。
    事    實
一、甲○○於民國98年間，甫因酒後駕車之公共危險案件，經本
    院以98年度交簡字第671號刑事判決判處罰金新臺幣7萬元確
    定（此部分不構成累犯），猶不知警惕，於民國98年10月25
    日凌晨1時5分許，駕駛其母潘孟真所有之車牌號碼C8-3906
    號自小貨車，沿臺南市○○路由東向西行駛，行駛至安平路
    192號前時，其原應注意該處為雙黃線路段，車輛不得迴轉
    ，且汽車迴車前，應暫停並顯示左轉燈光，看清無來往車輛
    ，始得迴轉，而依當時天候晴、夜間有照明、乾燥柏油路面
    無缺陷、無障礙物、且視距良好等情狀，客觀上並無不能注
    意之情事，竟疏於注意，即貿然於雙黃線處逕行迴轉，適有
    丁○○騎乘車牌號碼8FW-358號普通重型機車搭載乙○○自
    同向後方駛來，亦疏未注意車前狀況，致閃避不及，二車因
    而發生碰撞，丁○○、乙○○兩人人車倒地，丁○○因此受
    有右手挫傷、左手肘及腰部擦傷之傷害（此部分未提出過失
    傷害告訴），而乙○○則受有右足踝挫傷合併擦傷、疑距骨
    剝離性骨折、右膝部挫傷、右髖部擦傷等傷害（過失傷害部
    份因乙○○撤回告訴另為不受理判決）。甲○○於肇事後，
    明知駕駛動力交通工具肇事致人受傷後，應停留現場處理傷
    者就醫事宜及接受員警調查，竟為逃避刑責，於肇事後未下
    車查看即駕車逃離現場，嗣經警依據車牌號碼循線查訪，甲○○始於同日21時許到案說明，而知悉上情。
二、案經乙○○告訴及臺南市警察局第四分局報請臺灣臺南地方
    法院檢察署檢察官偵查起訴。
    理    由
一、本件係經被告甲○○於準備程序中為有罪之表示，而經本院
    裁定以簡式審判程序加以審理，依刑事訴訟法第273條之2、
    第159條第2項之規定，不適用傳聞法則有關限制證據能力之
    相關規定，合先敘明。
二、訊據被告甲○○對於上揭事實坦承不諱，核與告訴人乙○○
    、證人丁○○於警詢中之指訴及偵查中證述之情節相符，並
    有道路交通事故現場圖、道路交通事故調查報告表(一)、(二)各
    1份、郭綜合醫院診斷證明書2份及現場蒐證暨車輛損害比對
    照片33張在卷可稽。本件事證明確，被告犯行洵堪認定。
三、核被告甲○○所為，係犯刑法第185條之4之駕駛動力交通工
    具肇事致人傷而逃逸罪。爰審酌事故發生當時時值深夜，人
    車稀少，而被告在駕車肇事後，明知丁○○、乙○○兩人人
    車倒地受傷，竟未下車查看，並停留現場處理傷者就醫事宜
    ，亦未報告警察機關接受員警調查，即為逃避刑責，逕行逃
    離肇事現場，顯然罔顧被害者之安全，惡性非輕；然念其事
    後業分別與被害人丁○○、乙○○達成和解賠償損害，此有
    臺南市安南區調解委員會99年民調字第68號調解書及本院99
    年度司南簡調字第646號調解筆錄各1份在卷可參，並審酌被
    告品行、智識程度（高中畢業）、犯後坦承犯行態度尚佳等
    一切情狀，量處如主文所示之刑。再查，被告前雖因酒後駕
    車之公共危險案件，經本院判處罰金刑確定，然未曾受有有
    期徒刑以上刑之宣告，有臺灣高等法院被告前案紀錄表在卷
    可按，其因一時失慮，致罹刑典，犯後坦承犯行，深表悔意
    ，且亦與被害人丁○○、乙○○達成和解，有前開調解書及
    調解筆錄等件在卷可憑，容見其有彌補過錯之心，信其經本
    次警、偵程序，當知所警惕而無再犯之虞，因認前開所宣告
    之刑，以暫不執行為適當，爰依刑法第74條第1項第1款規定
    ，併予宣告緩刑2年，用啟自新。再考量被告駕車肇事致人
    受傷後，竟為逃避刑責逕行逃逸，顯係欠缺守法之正確觀念
    ，為強化其法治概念，使其於緩刑期內能深知警惕，並使緩
    刑宣告不致輕易遭到撤銷，乃依刑法第74條第2項第5款規定
    ，命被告應依執行檢察官之命令，向指定之政府機關、政府
    機構、行政法人、社區或其他符合公益目的之機構或團體，
    提供60小時之義務勞務，併依刑法第93條第1項第2款規定，
    於緩刑期間付保護管束。
據上論斷，應依刑事訴訟法第273條之1第1項、第299條第1項前
段，刑法第185條之4、第74條第1項第1款、第2項第5款、第93條
第1項第2款，判決如主文。
本案經檢察官丙○○到庭執行職務。
中    華    民    國    99    年    7     月    21    日
                    刑事第十一庭  法  官  張家瑛
以上正本證明與原本無異。
如不服本判決應於收受本判決後10日內向本院提出上訴書狀，並
應敘述具體理由。其未敘述上訴理由者，應於上訴期間屆滿後20
日內向本院補提理由書狀（均須按他造當事人之人數附繕本）「
切勿逕送上級法院」。
                                  書記官  李淑惠
中    華    民    國    99    年    7     月    22    日
附錄論罪科刑法條：
中華民國刑法第185條之4
駕駛動力交通工具肇事，致人死傷而逃逸者，處6月以上5年以下
有期徒刑。

司法院資訊處製作；財團法人民間司法改革基金會備份。
